---
Tratamento de dados:
```{r}
# get data
students <- read.csv("student-mat.csv", sep = ",")
#pivot_longer to get G1, G2, G3 in one column
students <- students %>%
  pivot_longer(cols = c("G1", "G2", "G3"), names_to = "G", values_to = "grades")

# make "G1" become 0, "G2" become 1, "G3" become 2
students$G[students$G=="G1"]<-0
students$G[students$G=="G2"]<-1
students$G[students$G=="G3"]<-2

# make "yes" become 1, "no" become 0
students$schoolsup[students$schoolsup=="yes"]<-1
students$schoolsup[students$schoolsup=="no"]<-0

# as.numeric to convert to numeric
students$G <- as.numeric(students$G)
students$schoolsup <- as.numeric(students$schoolsup)
```

Modelo 1: Multinivel longitudinal com intercepto aleatório
schoolsup e failures como preditores
```{r}
print("Multilevel longitudinal model with schoolsup and failures as predictors and G as multilevel variable \n random intercepts")
model_intercept <- lme4::lmer(grades ~  schoolsup + failures + (1 | G), data = students)
summary(model_intercept)

model_intercept.rmse <- sqrt(mean(residuals(model_intercept)^2))

# plot the model
plot(model_intercept)

coef(model_intercept)
print(paste("RMSE:", model_intercept.rmse))
print(paste("AIC:", AIC(model_intercept)))
```

Modelo 2: Multinivel longitudinal com coeficiente angular aleatorio em failures
schoolsup e failures como preditores
```{r}
print("Multilevel longitudinal model with schoolsup and failures as predictors and G as multilevel variable \n random slopes")

model_slope <- lme4::lmer(grades ~  schoolsup + failures + (1 + failures | G), data = students)
summary(model_slope)
# plot the model
plot(model_slope)

coef(model_slope)
model_slope.rmse <- sqrt(mean(residuals(model_slope)^2))
print(paste("RMSE:", model_slope.rmse))
print(paste("AIC:", AIC(model_slope)))
```

Modelo 3: Multinivel longitudinal com coeficiente angular aleatorio em schoolsup
schoolsup e failures como preditores
```{r}
print("Multilevel longitudinal model with schoolsup and failures as predictors and G as multilevel variable \n random slopes")

model_slope <- lme4::lmer(grades ~  schoolsup + failures + (1 + schoolsup | G), data = students)
summary(model_slope)
# plot the model
plot(model_slope)

coef(model_slope)
model_slope.rmse <- sqrt(mean(residuals(model_slope)^2))
print(paste("RMSE:", model_slope.rmse))
print(paste("AIC:", AIC(model_slope)))
```

Modelo 4: Multinivel longitudinal com coeficiente angular aleatorio em schoolsup e failures
schoolsup e failures como preditores
```{r}
print("Multilevel longitudinal model with schoolsup and failures as predictors and G as multilevel variable \n random slopes")

model_slope <- lme4::lmer(grades ~  schoolsup + failures + (1 + schoolsup + failures | G), data = students)
summary(model_slope)
# plot the model
plot(model_slope)

coef(model_slope)
model_slope.rmse <- sqrt(mean(residuals(model_slope)^2))
print(paste("RMSE:", model_slope.rmse))
print(paste("AIC:", AIC(model_slope)))
```

Modelo 5: Multinivel longitudinal com coeficiente angular aleatorio em schoolsup e failures
schoolsup e failures como preditores
```{r}
print("Multilevel longitudinal model with schoolsup and failures as predictors and G as multilevel variable \n random slopes")

model_slope <- lme4::lmer(grades ~  schoolsup + failures + (1 + schoolsup + failures | G), data = students)
summary(model_slope)

# plot the model
plot(model_slope)

coef(model_slope)
model_slope.rmse <- sqrt(mean(residuals(model_slope)^2))
print(paste("RMSE:", model_slope.rmse))
print(paste("AIC:", AIC(model_slope)))
```

Modelo 6: Multinivel longitudinal com coeficiente angular aleatorio em schoolsup
failures como preditor
```{r}
print("Multilevel longitudinal model with schoolsup and failures as predictors and G as multilevel variable \n random slopes")

model_slope <- lme4::lmer(grades ~  failures + (1 + schoolsup | G), data = students)
summary(model_slope)

# plot the model
plot(model_slope)

coef(model_slope)
model_slope.rmse <- sqrt(mean(residuals(model_slope)^2))
print(paste("RMSE:", model_slope.rmse))
print(paste("AIC:", AIC(model_slope)))
```

Modelo 7: Multinivel longitudinal com coeficiente angular aleatorio em failures e schoolsup
failures e schoolsup como preditor
```{r}
model_slope3 <- lme4::lmer(grades ~ 1 + failures + schoolsup + (0 + failures + schoolsup | G), data = students)
summary(model_slope3)

model_slope3.rmse <- sqrt(mean(residuals(model_slope3)^2))

print(paste("RMSE:", model_slope3.rmse))
print(paste("AIC:", AIC(model_slope3)))

# plot the model
plot(model_slope3)

coef(model_slope3)
```

Modelo 8: Multinivel longitudinal com coeficiente angular aleatorio em failures e schoolsup
failures e schoolsup como preditor
```{r}


model_slope3 <- lme4::lmer(grades ~ failures + schoolsup +  (0 + failures + schoolsup | G), data = students)
summary(model_slope3)

model_slope3.rmse <- sqrt(mean(residuals(model_slope3)^2))

print(paste("RMSE:", model_slope3.rmse))
print(paste("AIC:", AIC(model_slope3)))




# plot the model
plot(model_slope3)

coef(model_slope3)
```